臺灣臺北地方法院民事判決　九十年度重訴字第三○六一號
　　原　　　告　華南商業銀行股份有限公司
　　法定代理人　乙○○
　　訴訟代理人　甲○○
　　被　　　告　丙○
右當事人間請求給付借款事件，本院判決如左：
    主    文
被告應給付原告新台幣柒佰萬元，及自民國八十六年五月二十一日起至清償日止，按
年息百分之九點二計算之利息，並自民國八十六年六月二十一日起至清償日止，在六
個月以內者，按上開利率百分之十，超過六個月者，超過部分按上開利率百分之二十
計付違約金。
訴訟費用由被告負擔。
本判決得假執行。
    事    實
甲、原告方面：
一、聲明：除假執行外，如主文所示。
二、陳述：訴外人敏達水電工程有限公司（下稱敏達公司）於民國八十三年一月十八
    日邀同被告為連帶保證人，向原告借用新台幣（下同）柒佰萬元，約定利息按基
    本放款利率加碼年息百分之一點六計算（目前為年率百分之九點二），逾期清償
    在六個月以內者，按上開利率百分之十，超過六個月者，超過部分按上開利率百
    分之二十計付違約金，詎訴外人僅繳息至八十六年五月二十日後，即未再按時繳
    納，且該借款亦於八十七年一月十五日屆期，屢向被告催討，均置之不理，本利
    迄未清償，被告為連帶保證人依法應負連帶清償責任。自八十六年間起這段期間
    內原告有拍賣敏達公司提供的不動產，因為種種原因沒有拍賣成功，並非沒有執
    行，借據上印章是被告的，理當是被告保管，被告應該已同意連帶保證。且本件
    是敏達公司一直沒有清償，只是展期。
    為此提起本件訴訟。
三、證據：提出借據、授信約定書、轉帳支出傳票、收入傳票、轉帳收入傳票等件（
    均影本）為證。
乙、被告方面：
一、聲明：同意原告之請求。
二、陳述：我同意原告的請求，我只是質疑為何八十六年敏達公司財務尚好時不請求
    ，直到九十年才通知我。對於約定書我不爭執。對於借據我有爭執，我沒有簽名
    ，印章確實是我的。
    理    由
甲、程序方面：
    本件兩造合意以本院為第一審管轄法院，有原告所提出之授信約定書可查，本院
    有管轄權，合先敘明。
乙、實體方面：
一、本件原告主張之事實，已據其提出借據、授信約定書、轉帳支出傳票、收入傳票
    、轉帳收入傳票為證，核屬相符，自堪信為真實。
二、被告雖辯稱：借據伊未簽名等語，然被告對於借據上印章之真正業已自認，自足
    認原告所提出之上開借據確屬真正，而被告到庭時同意原告之請求，業已認諾，
    依民事訴訟法第三百八十四條規定，自應為被告敗訴之判決，其於認諾後再予爭
    執借據上之問題，自非可採。
三、原告依連帶保證契約請求被告給付借款柒佰萬元，及自八十六年五月二十一日起
    至清償日止，按年息百分之九點二計算之利息，並自八十六年六月二十一日起至
    清償日止，在六個月以內者，按上開利率百分之十，超過六個月者，超過部分按
    上開利率百分之二十計付違約金為有理由，應予准許。
丙、假執行之宣告：
    本件本於被告認諾而為判決，依民事訴訟法第三百八十九條第一項第一款規定，
    應依職權宣告假執行。
結論：本件原告之訴為有理由，依民事訴訟法第七十八條、第三百八十九條第一項第
一款，判決如主文。
中　　　華　　　民　　　國　　九十一　　年　　　二　　　月　　　五　　　日
　　　　　　　　　　　　　　　　　民事第四庭法　　　官　蔡政哲
右為正本係照原本作成
如對本判決上訴，須於判決送達後廿日內向本院提出上訴狀
中　　　華　　　民　　　國　　九十一　　年　　　二　　　月　　　七　　　日
　　　　　　　　　　　　　　　　　　　　　　法院書記官　官碧玲
